

# COORDONNÉES

- ◆ 16 Rue du Coq à l'Huy, EPINAY SUR ORGE.
- 07 45 41 31 22
- amina.hakimi86@gmail.com
- in linkedin.com/in/amina-hakimi-64a56642
- github.com/Amina-Hakimi

## **COMPÉTENCES**

#### Hard skills

- Javascript
- Express
- React-js
- Mysql
- Node-is
- Git

#### Soft skills

- Esprit d'équipe
- Envie d'apprendre
- Rigueur

## **LANGUES**

Français: avancé

Anglais: intermédiaire

## **FORMATIONS**

**2022** Formation intensive de 5 mois, "développeur web et mobile", Wild Code School.

**2009** Licence en sciences commerciales, option management

Ecole des hautes études commerciales, ALGER.

# Amina HAKIMI

Développeuse Web Junior

En recherche de stage, disponible à partir de Mars 2023 Durée souhaitée : 4 à 6 mois .

## A PROPOS DE MOI

Après 7 années en tant que chef de produit, je reviens à mes premiers amours . Développeuse Web en formation à la Wild Code School , je suis à la cherche d'un stage .

Rigoureuse et motivée , je souhaiterais mettre mes expériences passées ainsi que mes connaissances acquises pendant la formation au service de l'entreprise .

## **EXPERIENCES PROFESSIONNELLES**

Développeuse Web

#### Wild Code School

2022 - 2023

**Projet1:** Création d'un site web qui promeut les paysages du japan, utilisation de figma pour la création des wireframes et git pour le versioning.

Techno: HTML, CSS, JavaScript.

**Site**: <a href="https://wildcodeschool.github.io/2022-09-JS-RMT-JSCREW-TEAM-B/index.html">https://wildcodeschool.github.io/2022-09-JS-RMT-JSCREW-TEAM-B/index.html</a>

**Projet2:** Création d'une plateforme de streaming de films, utilisation de la librairie React et d'une API existante.

**Techno:** HTML, Bootstrap, JavaScript.

Chef de produit Blancs

### **Groupe HASNAOUI ALGER**

2017 - 2019

- Veille concurrentielle, suivi des ventes
- Conception de matériel Marketing
- Actions promotionnelles

#### Chef de produit Téléviseurs

2014 - 2017

## **EURL SATEREX ALGER**

- Lancement de nouveaux produits
- Veille concurrentielle, suivi des ventes
- Actions promotionnelles

#### Chef de produit Téléviseurs

2012 - 2014

#### **LG ELECTRONICS ALGERIE ALGER**

- Choix de la gamme de produits et lancement de nouveaux produits
- Actions promotionnelles
- Formation de la force de vente